# TASSADIT MAGHNI

Email: maghni.tassadit@gmail.com

LinkedIn: https://www.linkedin.com/in/tassadit-maghni/ Portfolio: https://tassadit-maghni.vercel.app/

> Téléphone : +1 (438)-558-8246 Adresse : Montréal, QC, Canada

### SOMMAIRE

Développeuse Full Stack expérimenté avec une solide expérience dans les technologies web et mobile, ainsi qu'une expertise reconnue en développement Front-end et Backend. Maîtrise des méthodologies agiles et capacité avérée à collaborer efficacement en équipe. Expérience diversifiée avec un engagement constant envers la qualité et l'accomplissement des objectifs.

### **COMPÉTENCES TECHNIQUES ET HUMAINES**

- Développement Front-end: React js, Next js, Redux, Tailwind, SCSS, Less, JavaScript, jQuery, Bootstrap
- **Développement Back-end**: Node js, Express js, Knex js, Php, Socket.io
- **Développement Mobile** : React Native.
- Devops : DockerCloud : GCP, AWSArchitecture : Api Rest
- Base de Données : MySql, MongoDB, PostgreSQL
- Frameworks de Test : Jest, Cypress, React Testing Library
   Autres : TypeScript, WordPress, Figma, Photoshop, Illustrator
- Bonne connaissance des méthodologies agiles (Scrum)
- Langues :
  - Français : AvancéAnglais : CourantArabe : Maternelle
- Passionnée par les nouvelles technologies
- Ouverture d'esprit et bonne capacité d'adaptation
- Travail en équipe et Sens de la communication

## **EXPÉRIENCES PROFESSIONNELLES**

Développeuse Full Stack STARTY MEDIA Tizi Ouzou (Algérie)

Avril 2022 - Avril 2024

- Analyser les besoins.
- Rédiger les spécifications techniques.
- Participer à la mise en place de l'architecture logicielle des nouvelles fonctionnalités.
- Effectuer la conception et le développement des applications en Node JS, React JS, Knex JS, MySql, TypeScript et Less
- Effectuer la conception et le développement de sites web en Wordpress, Php, Html5, Scss et Javascript.
- Travailler avec l'équipe UX pour évaluer la faisabilité technique et identifier les risques.

- Identifier et construire un ensemble de composants d'Ul réutilisables et configurables.
- Participer aux Scrum meeting (Agile Sprint de 2 semaines, lancement, Démo, Retro, StandUp).
- Former et intégrer les nouveaux arrivants.
- Animer les démonstration avec le client.
- Utilisation de l'outils de Conteneurisation **Docker**
- Développer les tests unitaires avec **Jest**

## Développeuse Web et Webmaster

Sep 2020 - Nov 2021

LHC Design Tizi Ouzou (Algérie)

- Analyser les besoins.
- Rédiger les spécifications techniques.
- Effectuer la conception et le développement de sites web en Wordpress, Php, Html5, Css3 et Javascript.
- Maintenance corrective et évolutive des sites web.
- Animer les démonstration avec le client.

### **Développeuse Full Stack (Freelance)**

Depuis 2020

- DevOverFlow:
  - o Description : un espace de questions-réponses pour les développeurs.
  - o Technologies: Next.js, Tailwind CSS, Clerk, MongoDB, OpenAl API, RapidAPI
- ShopO:
  - Description : utilisateurs peuvent vendre leurs produits en gérant leurs boutiques, tandis que l'administrateur supervise les fonctionnalités des vendeurs, offrant aux visiteurs la possibilité de commander et d'acheter des articles.
  - Technologies: React JS, Redux, Tailwind CSS, Paypal, Node JS, Express JS, Mongo DB, JWT, Socket.io
- Marketplace :
  - o Description: application mobile pour des vendeurs tiers.
  - Technologies: React Native, Node.js, Express js, MongoDB, Cloudinary, TypeScript
- Podify:
  - o Description: application mobile de streaming musical.
  - Technologies: React Native, Redux, TypeScript, Node, Express js, MongoDB, Mailtrap
- Taxi App :
  - Description : application de réservation de trajets en ligne.
  - o Technologies: React Native, Node.js, Express js, MongoDB,

#### **FORMATION**

Baccalauréat en systèmes informatiques (évaluation comparative en cours)
Université Mouloud Mammeri (Algérie)

2018-2021